臺灣臺北地方法院民事判決
110年度重訴字第392號
原      告  李淑芬  


被      告  何來富  
訴訟代理人  劉鑫成律師
上列當事人間請求清償債務事件，本院於民國110年2月25日言詞
辯論終結，判決如下：
    主      文
被告應給付原告新臺幣壹仟柒佰玖拾萬壹仟零柒拾捌元，及自民
國一百一十年四月二日起至清償日止，按年息百分之五計算之利
息。
被告應給付原告自民國一百零五年四月起至民國一百一十年三月
止已核算未受償之利息新臺幣貳佰伍拾貳萬捌仟捌佰伍拾伍元。
訴訟費用由被告負擔。
本判決第一項於原告以新臺幣伍佰玖拾陸萬捌仟元為被告供擔保
後，得假執行。但被告如以新臺幣壹仟柒佰玖拾萬壹仟零柒拾捌
元為原告供擔保後，得免為假執行。
本判決第二項於原告以新臺幣捌拾肆萬參仟元為被告供擔保後，
得假執行。但被告如以新臺幣貳佰伍拾貳萬捌仟捌佰伍拾伍元為
原告供擔保後，得免為假執行。
    事實及理由
壹、程序部分：
    訴狀送達後，原告不得將原訴變更或追加他訴，但擴張或減
    縮應受判決事項之聲明者，不在此限，民事訴訟法第255條
    第1項第3款定有明文。查原告起訴時原聲明為：「被告應給
    付原告新臺幣（下同）24,293,286元，及自支付命令繕本送
    達之翌日起至清償日止，按年息5%計算之利息。」（見本院
    110年度司促字第1769號卷第7頁），嗣於民國111年2月25日
    本院言詞辯論期日變更聲明為：「㈠被告應給付原告17,901,
    078元，及自支付命令繕本送達之翌日起至清償日止，按年
    息5%計算之利息。㈡被告應給付原告自105年4月起至110年3
    月止未清償已核算之利息2,528,855元。」（見本院卷第221
    頁），核屬減縮應受判決事項之聲明，應予准許。
貳、實體部分：
一、原告起訴主張略以：被告前因生意周轉陸續向原告借款共77
    ,045,930元，約定利息自105年4月26日起至107年3月30日止
    ，以2分計算，107年9月開始以1分計算，扣除被告已償還金
    額52,703,000元，經計算後，迄今尚餘本金17,901,078元，
    及未還之利息2,528,855元。為此，爰依消費借貸之法律關
    係提起本件訴訟，請求被告清償等語，並聲明：㈠被告應給
    付原告17,901,078元，及自支付命令繕本送達之翌日起至清
    償日止，按年息5%計算之利息。㈡被告應給付原告自105年4
    月起至110年3月止未清償已核算之利息2,528,855元。㈢願供
    擔保請准宣告假執行。
二、被告則以：否認原告有將現金930,000元交付被告，又其中代墊費用511,584元、44,960元與借款無關，原告請求之利息金額亦難認全部有理由等語，資為抗辯。並聲明：㈠原告之訴及假執行之聲請均駁回。㈡如受不利判決，願供擔保請准宣告免為假執行。
三、得心證之理由：
  ㈠按消費借貸者，謂當事人一方移轉金錢或其他代替物之所有
    權於他方，而約定他方以種類、品質、數量相同之物返還之
    契約；借用人應於約定期限內，返還與借用物種類、品質、
    數量相同之物，未定返還期限者，借用人得隨時返還，貸與
    人亦得定一個月以上之相當期限，催告返還，民法第474條
    第1項及第478條分別定有明文。又主張有金錢借貸關係存在
    之貸與人，就其發生所須具備之特別要件即金錢之交付及借
    貸意思表示互相一致，固負舉證之責任。惟按證明應證事實
    之證據資料，並不以可直接單獨證明之直接證據為限；凡先
    綜合其他情狀，證明某事實，再由某事實為推理的證明應證
    事實，該證明某事實之間接證據，亦包括在內（最高法院81
    年度台上字第1388號判決意旨參照）。
  ㈡經查，原告主張被告自105年4月間起陸續向其借款，然被告
    未依約清償，迄今尚欠本金17,901,078元，及未償還之利息
    2,528,855元之事實，業據其提出借據、本票、存摺存款明
    細表、匯款單、存入憑條等件為證（見本院110年度司促字
    第1769號卷第9頁、第11頁、第31頁至第123頁、第127頁至
    第137頁、第141頁、第145頁、第149頁、第151頁、第155頁
    、第157頁、第167頁至第203頁、第213頁至第225頁）；並
    參以兩造涉犯偽造文書案件，經本院刑事庭109年度訴字第3
    號確定在案，該刑事判決核對原告以其尾碼021號、尾碼241
    號帳戶將款項匯至被告用以收受借款之尾碼469號、尾碼919
    號帳戶之借款數額，截至107年9月3日，實際已高達61,868,
    274元，而被告用以還款，即確實有匯入原告用以收受還款
    之尾碼458號帳戶、尾碼277號帳戶之數額部分，截至107年9
    月3日，僅有39,594,000元等情，此有該刑事判決在卷可稽
    ，則綜觀上情，原告主張之事實堪信為真實。是原告依消費
    借貸之法律關係，請求被告應返還前揭未清償之借款及利息
    ，核屬有據。
四、綜上所述，原告依消費借貸契約之法律關係，請求被告應給
    付原告17,901,078元，及自支付命令送達翌日即110年4月2
    日（見本院110年度司促字第1769號卷第271頁）起，按年息
    5%計算之法定遲延利息；暨自105年4月起至110年3月止已核
    算未清償之利息2,528,855元，為有理由，應予准許。又兩
    造均陳明願供擔保請准宣告假執行及免為假執行，核無不合
    ，爰分別酌定相當擔保金額准許之。
五、本件事實已臻明確，兩造其餘之攻擊或防禦方法，及所援用
    之證據，經本院斟酌後，認為與判決基礎之事實並無影響，
    均不足以影響本裁判之結果，自無庸一一詳予論駁之必要，
    併此敘明。
六、訴訟費用負擔之依據：民事訴訟法第78條。
中　　華　　民　　國　　111 　年　　3 　　月　　25　　日
                  民事第八庭    法  官  宣玉華
以上正本係照原本作成。
如對本判決上訴，須於判決送達後20日內向本院提出上訴狀。如
委任律師提起上訴者，應一併繳納上訴審裁判費。
中　　華　　民　　國　　111 　年　　3 　　月　　25　　日
                                書記官  林怡秀